# 求助陈版，名为长期股权投资实为借款的会计处理

提问人：wxwzw2000 时间：2018-01-23 15:40:59
陈版，今年在审计时遇到两个问题： 1 、A国有公司和B基金公司成立了C基金，C基金的存续期不超过 5 年，A公司为劣后出资人，B为优先级出资人，约定了固定回报率，A公司出资计入“长期股权投资”，支付固定回报时计入“财务费用”。 2 、A国有公司和B信托公司C管理咨询公司共同成立D合伙企业，D合伙企业没有约定合伙期限，A公司仍然是劣后有限合伙人，B公司为优先级有限合伙人，C为普通合伙人，C公司每年收取管理费，优先级有限合伙人按固定回报率每年获取收益。B公司出资以信托资金出资，并由A公司予以受让，转让价款为溢价转让，A公司出资计入“长期股权投资”，支付的转让溢价款计入“财务费用”。 陈版，我的理解是这两笔实质都是变相融资，但又不可能按此处理，那么该如何进行账务处理呢？按准则应该计入“交易性金融资产”，支付的款项应该冲减投资成本，这样处理对吗？

回答人：chenyiwei
C基金和D合伙企业均应纳入A公司的合并报表范围。A公司个别报表层面对其出资计入“其他非流动资产”并按成本法核算；合并报表层面将引入的外部资金确认为负债，归属于外部投资人的收益和GP管理费作为利息支出。